# 未分配利润转增实收资本

提问人：asdlinlvhe 时间：2015-11-04 22:28:26
比如：母投资 100 万元成立了全资子公司，子公司当年实现净利润增加未分配利润 20 万元，如果决定分配股票股利，则母公司长期股权投资余额 100 万元，子公司实收资本 120 万元。 假如把股票股利拆分，子公司先分配现金股利 20 万元，然后母公司将分到的 20 万元增加对子公司的投资，则母公司长期股权投资余额 120 万元，投资收益增加 20 万元；子公司实收资本 120 万元。 同样业务只是拆分了一下，母公司的会计处理结果长期股权投资和净资产却不一样了，如何解释？

回答人：chenyiwei
分配现金股利＋现金再投资这两步骤交易如果构成一揽子交易的，也应作为一个整体处理，其经济效果与直接转增相同，所以会计处理效果也一样，即同样不确认投资收益和投资成本增加。

提问人：zhs7403 时间：2015-11-05 14:06:19
陈老师，未分配利润转增对于投资方因为增加了计税成本，导致账面价值小于计税基础，形成递延所得税资产。但因为投资方不记账，因此是否确认DTA?我理解虽然转增没有影响损益，但是不是初始确认，因此不符合初始确认豁免原则。需要确认DTA，请问理解是否正确？

回答人：chenyiwei
这部分暂时性差异要到后续处置股权时才能转回。如果在可预见的未来没有明确的处置股权计划，就意味着该可抵扣暂时性差异在可预见的未来很可能不会转回，就不能确认DTA。